---
title: "lab2Li"
format: pdf
editor: visual
---

```{r}
library(tidyr)
library(readr)
library(tidyverse)
library(dplyr)

```

```{r}
atraso <- function(input, put){
  input |>
    filter(!is.na(ARRIVAL_DELAY)) |>
    summarise(
      n_voos = n(),
      n_atrasos = sum(ARRIVAL_DELAY > 10, na.rm = TRUE))|>
        mutate(
          estatistica_suficiente = n_atrasos / n_voos
        )}

paia = read_csv_chunked('flights.csv.zip',
callback=DataFrameCallback$new(atraso),
chunk_size = 1e5)

```






Crie uma função chamada getStats que, para um conjunto de qualquer tamanho de dados provenientes de flights.csv.zip, execute as seguintes tarefas (usando apenas verbos do dplyr:

Filtre o conjunto de dados de forma que contenha apenas observações das seguintes Cias. Aéreas: AA, DL, UA e US;
Remova observações que tenham valores faltantes em campos de interesse;
Agrupe o conjunto de dados resultante de acordo com: dia, mês e cia. aérea;
Para cada grupo em b., determine as estatísticas suficientes apontadas no item 1. e os retorne como um objeto da classe tibble;
A função deve receber apenas dois argumentos:
input: o conjunto de dados (referente ao lote em questão);
pos: argumento de posicionamento de ponteiro dentro da base de dados. Apesar de existir na função, este argumento não será empregado internamente. É importante observar que, sem a definição deste argumento, será impossível fazer a leitura por partes.

```{r}
getStats = function(input, pos) {
  input|>
    filter(AIRLINE %in% c("AA", "DL", "UA", "US")) |>
    filter(!is.na(ARRIVAL_DELAY))|>
    group_by(DAY, MONTH, AIRLINE)|>
    summarize(
      n_voos = n(),
      n_total_atraso = sum(ARRIVAL_DELAY > 10, na.rm = TRUE),
      .groups = "drop"
    )|>
    mutate(
      estatistica_suficiente = (n_total_atraso/n_voos)
    )
}
```



```{r}
in2 = read_csv_chunked('flights.csv.zip',
callback=DataFrameCallback$new(getStats),
chunk_size = 1e5)

```
Utilize alguma função readr::read_***_chunked para importar o arquivo flights.csv.zip.

Configure o tamanho do lote (chunk) para 100 mil registros;
Configure a função de callback para instanciar DataFrames aplicando a função getStats criada acima;
Configure o argumento col_types de forma que ele leia, diretamente do arquivo, apenas as colunas de interesse (veja nota de aula para identificar como realizar esta tarefa)

```{r}
lalala = read_csv_chunked('flights.csv.zip',
callback = DataFrameCallback$new(getStats),
chunk_size = 1e5,
col_types = cols_only(
    MONTH = col_integer(),
    DAY = col_integer(),
    AIRLINE = col_character(),
    ARRIVAL_DELAY = col_double()
  ))
lalala
```

Crie uma função chamada computeStats que:

Combine as estatísticas suficientes para compor a métrica final de interesse (percentual de atraso por dia/mês/cia aérea);
Retorne as informações em um tibble contendo apenas as seguintes colunas:
Cia: sigla da companhia aérea;
Data: data, no formato AAAA-MM-DD (dica: utilize o comando as.Date);
Perc: percentual de atraso para aquela cia. aérea e data, apresentado como um número real no intervalo [0,1]

```{r}
computeStats <- function(dados){
dados|>
    mutate(
      Data = as.Date(paste(2015, MONTH, DAY, sep = "-")),
      Cia = AIRLINE,
      Perc = n_total_atraso/n_voos
    )|>
  select(Data, Cia, Perc)}

aleluia <- computeStats(lalala)
```

Produza um mapa de calor em formato de calendário para cada Cia. Aérea.

Instale e carregue os pacotes ggcal e ggplot2.
```{r}
library(ggplot2)
library(ggcal)
```

Defina uma paleta de cores em modo gradiente. Utilize o comando scale_fill_gradient. A cor inicial da paleta deve ser #4575b4 e a cor final, #d73027. A paleta deve ser armazenada no objeto pal.
```{r}
pal <- scale_fill_gradient(low = "#4575b4", high = "#d73027")
pal
```

Crie uma função chamada baseCalendario que recebe 2 argumentos a seguir: stats (tibble com resultados calculados na questão 4) e cia (sigla da Cia. Aérea de interesse). A função deverá:
Criar um subconjunto de stats de forma a conter informações de atraso e data apenas da Cia. Aérea dada por cia.
Para o subconjunto acima, montar a base do calendário, utilizando ggcal(x, y). Nesta notação, x representa as datas de interesse e y, os percentuais de atraso para as datas descritas em x.
Retornar para o usuário a base do calendário criada acima.
```{r}
baseCalendario <- function(stats, cia) {
  subconjunto <- stats[stats$Cia == cia, c("Data", "Perc")]
  calendario <- ggcal(subconjunto$Data, subconjunto$Perc)
  return(calendario)
}
```

Executar a função baseCalendario para cada uma das Cias. Aéreas e armazenar os resultados,respectivamente, nas variáveis: cAA, cDL, cUA e cUS.
```{r}
cAA <- baseCalendario(aleluia, "AA")
cDL <- baseCalendario(aleluia, "DL")
cUA <- baseCalendario(aleluia, "UA")
cUS <- baseCalendario(aleluia, "US")
```

Para cada uma das Cias. Aéreas, apresente o mapa de calor respectivo utilizando a combinação de camadas do ggplot2. Lembre-se de adicionar um título utilizando o comando ggtitle. Por exemplo, cXX + pal + ggtitle("Titulo").
```{r}
grafico_AA <- cAA + pal + ggtitle("American Airlines (AA)")
grafico_DL <- cDL + pal + ggtitle("Delta Air Lines (DL)")
grafico_UA <- cUA + pal + ggtitle("United Airlines (UA)")
grafico_US <- cUS + pal + ggtitle("US Airways (US)")
grafico_AA
grafico_DL
grafico_UA
grafico_US
```






```{r}
Sys.setenv(TZ = "America/Sao_Paulo")
Sys.time()
```







