---
title: "lab4_li"
author: "Victor Li"
format: pdf
editor: visual
---
Q1. Carregue os pacotes readxl e tidyverse.
```{r}
library(readxl)
library(tidyverse)
library(dplyr)
library(readr)
library(ggplot2)
```

Q2. Crie uma variável chamada fname que contenha o caminho para o arquivo WDIEXCEL.xlsx, disponível no seu diretório de dados. Confirme que o R identifica a existência do arquivo utilizando o comando file.exists
```{r}
fname <- "C:/Users/vitin/OneDrive/Documentos/facul/banco de dados/ME315/WDI_EXCEL/WDIEXCEL.xlsx"
file.exists(fname)
```

Q3. Leia a planilha “Country” e armazene no objeto countries.
```{r}
countries <- read_excel(fname,
                        sheet = "Country")
```

Q4. Mantenha apenas os registros de 5 países (Brasil e outros 4 de sua escolha).
```{r}
escolhidos <- c("Brazil", "Mexico", "Peru", "Chile", "Bolivia")
paises <- countries |>
  filter(`Table Name` %in% escolhidos)
```

Q5. Leia a planilha “Data” e armazene no objeto WDI.
```{r}
WDI <- read_excel(fname,
                  sheet = "Data")
```

Q6. Selecione apenas as colunas:
- Country Code
- Indicator Code
- E todos os anos de 1960-2018
```{r}
WDI |>
  select(`Country Code`, `Indicator Code`, `1960`:`2018`)
```


Q7. Confirme se os dados em WDI estão em formato tidy. Se não estiverem, transforme-os para tal formato. Faça de forma que exista uma coluna referente ao ano chamada YEAR.
```{r}
paia <- WDI |>
  pivot_longer(
    col = -c(`Country Name`, `Country Code`,`Indicator Name`, `Indicator Code`),
    names_to = "YEAR",
    values_to = "Values"
  ) |>
  mutate(YEAR = as.integer(YEAR))
```

Q8. Confirme se a coluna referente ao ano está em formato inteiro.
```{r}
is.integer(paia$YEAR)
```

Q9. Para o objeto WDI, mantenha apenas os registros dos países listados em countries. Selecione as colunas:
- Country Code
- Short Name
- YEAR
- SP.DYN.CBRT.IN
```{r}
WDI <- paia |>
  filter(`Indicator Code` == "SP.DYN.CBRT.IN") |>
  inner_join(countries, by = "Country Code") |>
  select(`Country Code`, `Short Name`, `YEAR`, `Indicator Code`)

WDI
```

Q10. Ordene o objeto de forma que, para cada país, as informações estejam ordenadas por ano.
```{r}
WDI |> arrange(`Short Name`, YEAR)
```

Q11. Construa um gráfico de linhas, usando o pacote ggplot2, que tenha no eixo X a variável YEAR, no eixo Y a variável SP.DYN.CBRT.IN e que cada linha corresponda a um país diferente.
```{r, fig.width=39, fig.height=9}
ggplot(WDI, aes(x = YEAR, y = `Indicator Code`, 
                color = `Short Name`, group = `Short Name`)) +
  geom_line(linewidth = 1.2) +
  theme_minimal()
```




```{r}
Sys.setenv(papapa = "America/Sao_Paulo")
Sys.time()
```













