---
title: "lab6_li"
format: pdf
editor: visual
---
1. Baixe o arquivo disco.db e armazene na variável path o caminho completo (pasta) na qual o arquivo foi gravado. Utilize o comando file.path() para combinar a variável path com o nome do arquivo (disco.db) e obter o nome do arquivo com seu respectivo caminho. Armazene este resultado na variável fname.
```{r}
path <- "/cloud/project/ME315/disco.db"
fname <- file.path(path)
```

2. Utilizando o pacote RSQLite, conecte-se ao arquivo de banco de dados. Armazene a conexão na variável conn
```{r}
library(DBI)
library(RSQLite)
library(dplyr)
conn <- dbConnect(SQLite(), fname)
```

3. Liste as tabelas existentes no banco de dados.
```{r}
dbListTables(conn)
```

4. Identifique os nomes de todas as colunas existentes na tabela customers
```{r}
dbListFields(conn,"customers")
```

5. Utilizando apenas SQLite, com o apoio do comando dbGetQuery, identifique quantos clientes estão atualmente cadastrados neste banco de dados.
```{r}
dbGetQuery(conn,'SELECT COUNT(CUSTOMERID) AS QNTCLIENTES FROM CUSTOMERS')
```

6. Utilizando apenas SQLite, identifique o número de países diferentes em que moram os clientes encontrados acima.
```{r}
dbGetQuery(conn, 'SELECT COUNT(DISTINCT COUNTRY) AS DIFFCOUNTRY FROM CUSTOMERS')
```

7. Utilizando apenas SQLite, quantos clientes existem por país? A tabela resultante deve conter o nome do país e a respectiva contagem, além de ser ordenada de maneira decrescente pela referida contagem
```{r}
dbGetQuery(conn, 'SELECT COUNTRY, COUNT(COUNTRY) AS SOMA FROM CUSTOMERS
           GROUP BY COUNTRY')
```

8. Quais são os 5 países com mais clientes registrados? Use apenas SQLite
```{r}
dbGetQuery(conn, 'SELECT COUNTRY, COUNT(COUNTRY) AS SOMA FROM CUSTOMERS
           GROUP BY COUNTRY 
           ORDER BY SOMA DESC LIMIT 5')
```

9. Quais são os países registrados que possuem apenas 6 letras no nome?
```{r}
dbGetQuery(conn, 'SELECT DISTINCT COUNTRY FROM CUSTOMERS
           WHERE LENGTH(COUNTRY) = 6')
```

10. Quais foram as músicas compradas por clientes brasileiros?
```{r}
dbGetQuery(conn, "SELECT DISTINCT tracks.Name 
  FROM customers
  INNER JOIN invoices ON customers.CustomerId = invoices.CustomerId
  INNER JOIN invoice_items ON invoices.InvoiceId = invoice_items.InvoiceId
  INNER JOIN tracks ON invoice_items.TrackId = tracks.TrackId
  WHERE customers.Country = 'Brazil'")
```


11. Desconecte do banco de dados.
```{r}
dbDisconnect(conn)
```


```{r}
Sys.setenv(pi = "America/Sao_Paulo")
Sys.time()
```















