---
title: "lab7_li"
format: pdf
editor: visual
---
1. Baixe o arquivo uwmadison.sqlite3. Conecte-se a ele usando o pacote RSQLite, armazenando a conexão em uma variável conn.
```{r}
library(DBI)
library(RSQLite)
conn <- dbConnect(SQLite(), "database.sqlite3")
```

```{r}
dbListTables(conn)
```

2. Quem são e quantos são os professores que lecionaram disciplinas cujo tópico era estatística (subjects.abbreviation='STAT');
```{sql connection=conn}
SELECT DISTINCT i.name FROM SUBJECTS AS s
INNER JOIN subject_memberships AS sm ON sm.subject_code = s.code
INNER JOIN sections AS sec ON sec.course_offering_uuid = sm.course_offering_uuid
INNER JOIN teachings AS t ON t.section_uuid = sec.uuid
INNER JOIN instructors AS i ON i.id = t.instructor_id
WHERE s.abbreviation = 'STAT'
```

```{sql connection=conn}
SELECT COUNT(DISTINCT i.id) AS how_many_stat_instructors FROM SUBJECTS AS s
INNER JOIN subject_memberships AS sm ON sm.subject_code = s.code
INNER JOIN sections AS sec ON sec.course_offering_uuid = sm.course_offering_uuid
INNER JOIN teachings AS t ON t.section_uuid = sec.uuid
INNER JOIN instructors AS i ON i.id = t.instructor_id
WHERE s.abbreviation = 'STAT'
```

3. O GPA americano é definido numa escala de 0 a 4, em que A = 4, AB = 3.5, B = 3, BC = 2.5, C = 2, D = 1 e F = 0. Determinando a nota média de cada oferecimento pela ponderação da quantidade de alunos em cada extrato com os valores numéricos de cada conceito, indique (no que se referente a disciplinas no assunto de estatística):

Quem é o professor mais difícil?
```{sql connection=conn}
SELECT i.name FROM instructors AS i
INNER JOIN teachings AS t ON t.instructor_id = i.id
INNER JOIN sections AS s ON t.section_uuid = s.uuid
INNER JOIN course_offerings AS co ON co.uuid = s.course_offering_uuid
INNER JOIN grade_distributions AS gd ON co.uuid = gd.course_offering_uuid
GROUP BY i.name
ORDER BY SUM(gd.f_count) DESC
LIMIT 1
```

Quem é o professor mais fácil?
```{sql connection=conn}
SELECT i.name FROM instructors AS i
INNER JOIN teachings AS t ON t.instructor_id = i.id
INNER JOIN sections AS s ON t.section_uuid = s.uuid
INNER JOIN course_offerings AS co ON co.uuid = s.course_offering_uuid
INNER JOIN grade_distributions AS gd ON co.uuid = gd.course_offering_uuid
GROUP BY i.name
ORDER BY SUM(gd.a_count) 
LIMIT 1
```

Qual é a disciplina mais difícil?
```{sql connection=conn}
SELECT s.name FROM subjects AS s
INNER JOIN subject_memberships AS sm ON sm.subject_code = s.code
INNER JOIN course_offerings AS co ON co.uuid = sm.course_offering_uuid
INNER JOIN grade_distributions AS gd ON co.uuid = gd.course_offering_uuid
GROUP BY s.name
ORDER BY SUM(f_count) DESC
LIMIT 1
```

Qual é a disciplina mais fácil?
```{sql connection=conn}
SELECT s.name FROM subjects AS s
INNER JOIN subject_memberships AS sm ON sm.subject_code = s.code
INNER JOIN course_offerings AS co ON co.uuid = sm.course_offering_uuid
INNER JOIN grade_distributions AS gd ON co.uuid = gd.course_offering_uuid
GROUP BY s.name
ORDER BY SUM(a_count) DESC
LIMIT 1
```
4. Desconecte do banco de dados.
```{r}
dbDisconnect(conn)
```

```{r}
Sys.setenv(TZ = "America/Sao_Paulo")
Sys.time()
```

