---
title: "lista6_li"
format: pdf
editor: visual
---

```{r}
library(DBI)
library(RSQLite)

con <- dbConnect(SQLite(), "me315.sqlite")
```


1. Para cada estado mencionado na tabela PRESERVE, exiba o valor de ACRES da menor área de preservação natural localizada nesse estado.
```{sql connection=con}
SELECT STATE, MIN(ACRES) AS MINIMO FROM PRESERVE
GROUP BY STATE
```

2. Não considere nenhuma área de preservação natural que tenha mais de 10.000 acres. Para cada estado mencionado na tabela PRESERVE, exiba o valor de ACRES da maior área de preservação natural localizada nesse estado.
```{sql connection=con}
SELECT STATE, MAX(ACRES) AS MAXIMO_AREA FROM PRESERVE 
WHERE ACRES < 10_000
GROUP BY STATE

```

3. Na Tabela resultante anterior, ordene os resultados pelos valores máximos, em ordem decrescente.
```{sql connection=con}
SELECT STATE, ACRES FROM PRESERVE 
WHERE ACRES < 10_000
GROUP BY STATE
ORDER BY MAX(ACRES) DESC
```

4. Exiba o tamanho, em acres, da maior área de preservação natural de cada estado, desde que esse valor seja inferior a 25.000 acres.
```{sql connection=con}
SELECT STATE, ACRES FROM PRESERVE 
WHERE ACRES < 25_000
GROUP BY STATE
ORDER BY MAX(ACRES)
```

5. Para cada estado mencionado na tabela PRESERVE, exiba o número de acres da menor área de preservação do estado, desde que esse número seja inferior a 100 acres.
```{sql connection=con}
SELECT STATE, MIN(ACRES) FROM PRESERVE 
GROUP BY STATE
HAVING MIN(ACRES) < 100


```

6. Considere apenas as áreas de preservação natural com mais de 1.000 acres. Para cada estado, exiba o nome e o tamanho (em acres) da maior área de preservação natural desse estado, desde que esse valor seja inferior a 25.000 acres.
```{sql connection=con}
SELECT STATE, PNAME, MAX(ACRES) AS MAIOR_ACRES FROM PRESERVE
WHERE ACRES BETWEEN 1000 AND 25000
GROUP BY STATE
```

7. Exiba o estado e o tamanho total, em acres, das áreas de preservação localizadas nesse estado, desde que o tamanho total seja maior ou igual a 10.000 acres e menor ou igual a 50.000 acres.
```{sql connection=con}
SELECT STATE, SUM(ACRES) AS TOTAL FROM PRESERVE 
GROUP BY STATE
HAVING TOTAL BETWEEN 10000 AND 50000
```

8. Determine a quantidade média de acres das áreas de preservação para cada estado e, em seguida, exiba a maior dessas médias.
```{sql connection=con}
SELECT STATE, AVG(ACRES) AS MEDIA FROM PRESERVE
GROUP BY STATE
ORDER BY MEDIA DESC LIMIT 1
```

9. Para todos os valores de DNO dos departamentos encontrados na tabela EMPLOYEE, exiba o valor de DNO, seguido pelo salário médio daquele departamento.
```{sql connection=con}
SELECT DNO, AVG(SALARY) AS SALARIO_MEDIO FROM EMPLOYEE
GROUP BY DNO
```

10. Para todos os valores de DNO dos departamentos encontrados na tabela EMPLOYEE, exiba o valor de DNO, seguido pela soma, pelo máximo e pelo mínimo dos salários daquele departamento.
```{sql connection=con}
SELECT DNO, SUM(SALARY) AS SOMA, MAX(SALARY) AS MAIOR_SALARIO, MIN(SALARY) AS MENOR_SALARIO
FROM EMPLOYEE
GROUP BY DNO
```

11.Considere todos os departamentos, exceto o Departamento 40. Para esses departamentos, exiba o valor de DNO, seguido pelo número de funcionários que trabalham em cada departamento.
```{sql connection=con}
SELECT DNO, COUNT(ENO) AS FUNCIONARIOS FROM EMPLOYEE
WHERE DNO <> 40
GROUP BY DNO
```

12. Para cada departamento, determine o número total de funcionários que trabalham naquele departamento. Suponha que a coluna SALARY contenha dados confidenciais e que alguém possa deduzir essas informações confidenciais examinando o total dos salários de cada departamento. Portanto, decida exibir apenas os departamentos nos quais o número de funcionários seja superior a dois.
```{sql connection=con}
SELECT COUNT(ENO) AS FUNCIONARIOS, DNO FROM EMPLOYEE
GROUP BY DNO
HAVING FUNCIONARIOS > 2
```

13. Escreva uma solução que possa ser utilizada para reproduzir a seguinte tabela.
```{sql connection=con}
SELECT STATE, SUM(ACRES) FROM PRESERVE
GROUP BY STATE
UNION ALL
SELECT 'TOTAL', SUM(ACRES) FROM PRESERVE
```

```{r}
Sys.setenv(pipi = "America/Sao_Paulo")
Sys.time()
```

