---
title: "lista4_li"
format: pdf
editor: visual
---

```{r}
library(DBI)
library(RSQLite)

con <- dbConnect(SQLite(),"me315.sqlite")
```

1.  Qual seria a nova área (em acres) de cada reserva natural caso sua área atual fosse aumentada em 20\%? Apresente o nome da reserva, a área atual e a nova área após o aumento.
```{sql connection=con}
SELECT PNAME, ACRES, 1.2 * ACRES FROM PRESERVE
```

2.  Qual seria a área de cada reserva natural se sua área atual fosse reduzida para um terço do tamanho atual? Apresente o nome da reserva, a área atual em acres e a área ajustada em acres.
```{sql connection=con}
SELECT PNAME, ACRES, ROUND(1.0/3.0 * ACRES) FROM PRESERVE
```

3.  Para todas as reservas naturais, apresente o nome da reserva e sua taxa de entrada atual. Apresente também uma taxa ajustada, calculada adicionando US$ 50,00 à taxa atual e, em seguida, dividindo o resultado por 2.
```{sql connection=con}
SELECT PNAME, FEE, (50 + FEE)/2.0 AS NEW_FEE FROM PRESERVE

```

4.  Apresente os valores médio, máximo e mínimo de `ACRES` para todas as reservas naturais localizadas no Arizona.
```{sql connection=con}
SELECT AVG(ACRES), MAX(ACRES), MIN(ACRES) FROM PRESERVE
WHERE STATE = 'AZ'
```

5.  Apresente o primeiro nome de reserva em ordem alfabética
```{sql connection=con}
SELECT MIN(PNAME) FROM PRESERVE
```

6.  Desconsidere as taxas de entrada iguais a zero. Quantas taxas de entrada distintas existem na tabela `PRESERVE`?
```{sql connection=con}
SELECT COUNT(DISTINCT FEE) AS DISTINC_FEE FROM PRESERVE
WHERE FEE <> 0
```

7.  Escreva uma instrução `SELECT` que demonstre que `PNAME` não contém atualmente valores duplicados.
```{sql connection=con}
SELECT DISTINCT PNAME FROM PRESERVE
```

8. Suponha que você pretenda estabelecer uma nova política para o cálculo das taxas de entrada. Cada reserva natural cobrará uma taxa de US$ 0,02 por acre. Qual será a taxa média de entrada das reservas naturais localizadas no Arizona?
```{sql connection=con}
SELECT AVG(0.02 * ACRES) AS NEW_FEE FROM PRESERVE
WHERE STATE = 'AZ'
```

9.  Suponha que o salário de cada funcionário seja aumentado em 10%. Apresente o número do funcionário, seu nome, salário antigo e novo salário. A tabela resultante deve ter quatro colunas denominadas ENO, ENAME, OLDSALARY e NEWSALARY. Ordene o resultado pelo novo salário.
```{sql connection=con}
SELECT ENO, ENAME, SALARY AS OLDSALARY, (1.1 * SALARY) AS NEWSALARY FROM EMPLOYEE
ORDER BY NEWSALARY
```

10. Modifique o exercício anterior. Apresente apenas os registros dos funcionários cujo novo salário seja superior a US$ 2.000,00.
```{sql connection=con}
SELECT ENO, ENAME, SALARY AS OLDSALARY, (1.1 * SALARY) AS NEWSALARY FROM EMPLOYEE
WHERE NEWSALARY > 2000
ORDER BY NEWSALARY
```

11. Apresente a soma, a média, o valor máximo e o valor mínimo de todos os valores de SALARY.
```{sql connection=con}
SELECT SUM(SALARY), AVG(SALARY), MAX(SALARY), MIN(SALARY) FROM EMPLOYEE
```

12. Quantos funcionários trabalham no Departamento 20?
```{sql connection=con}
SELECT SUM(DNO = 20) AS DEPARTMENT20 FROM EMPLOYEE
```

13. Quantos departamentos possuem funcionários?
```{sql connection=con}
SELECT COUNT(DISTINCT DNO) AS DNO_WITH_EMPLOYEES FROM EMPLOYEE
```


```{r}
Sys.setenv( alo = "America/Sao_Paulo")
Sys.time()
```



